【裁判字號】    94,交聲,688
【裁判日期】    950524
【裁判案由】    聲明異議
【裁判全文】
臺灣高雄地方法院刑事裁定             94年度交聲字第688號
原處分機關  交通部公路總局高雄區監理所
異  議  人
即受處分人  甲○○
上列異議人即受處分人因違反道路交通管理處罰條例案件，對於
交通部公路總局高雄區監理所於民國94年12月8日所為之處分（
原處分案號：高監自字第裁80-BY0000000、80-BA0000000號），
聲明異議，本院裁定如下：
    主  文
異議駁回。
    理  由
一、異議意旨略以：異議人即受處分人所駕駛之車牌號碼VT-784
    3 號自用小客車，分別於民國94年10月1 日11時02分及94年
    10 月1日11時18分許，行經高雄市○○○ 路46號及48號前時
    ，因超速經測速拍照逕行舉發，並於94年12月8 日同一日以
    違反道路交通管理處罰條例第40條第1 項規定，「駕駛人行
    車速度，超過規定之最高時速20公里以上」，分別裁處罰鍰
    新台幣（下同）各1,900 元。惟當時異議人係行駛於同向之
    北上車道，並未行駛南下車道，但高市警交相字第
    BA0000000 號罰單卻記載異議人駕駛前開車輛超速行經沿海
    3 路46號前（南下），顯與事實不符，另沿海3 路46號與48
    號僅一牆之隔，異議人在同一時間、同一地點竟被裁罰2 次
    ，並不合理。為此，其對裁罰不服，爰聲明異議，請求撤銷
    原處分云云。
二、按汽車駕駛人，行車速度，超過規定之最高時速，或低於規
    定之最低時速，處新臺幣1 千2 百元以上2 千4 百元以下罰
    鍰，道路交通管理處罰條例第40條第1 項定有明文。又依違
    反道路交通管理事件統一裁罰標準表所示，小型車駕駛人，
    行車速度超過規定之最高時速20公里以上者，而於期限內繳
    納罰鍰或到案聽候裁決者，處罰鍰1,900 元；逾越應到案期
    限30日以上，繳納罰鍰或逕行裁決處罰者，處罰鍰2,400 元
    。
三、經查：
(一)本件異議人駕駛車牌號碼VT-784號自用小客車，分別於94年
    10月1 日11時02分及同日11時18分許，行經高雄市○○○ 路
    46號及48號前時，因超速經測速拍照逕行舉發，而該路段行
    車速限為60公里，本件違規之2 張照片右上角數據分別顯示
    為「082 」及「085 」，顯示受處分人違規當時經測得行車
    時速分別為82及85公里，分別超速22及25公里乙節，有高雄
    市政府警察局交通警察大隊94年12月5 日高市警交三字第
    0940 023023 號函暨交通部公路總局高雄區監理所交通違規
    事件黏貼表所附之照片2 張附卷可稽，是受處分人確有前述
    違規之情事無訛。
(二)查異議人於分別接獲罰高市警交相字第BA0000000 號及BY00
    00000 號之舉發違反道路交通管理事件通知單後，以超速經
    測速拍照之2 張照片上車行之方向相同，卻判讀為一張北上
    行車，另一張南下行車，與事實不符，又沿海三路46號與48
    號僅一牆之隔，異議人在同一時間、同一地點竟被裁罰2 次
    ，並不合理等理由，於94年11月21日為此向原處分機關提出
    申訴。惟高雄市政府警察局交通警察大隊於接獲申訴後，即
    查明函覆異議人略謂：「旨揭車輛分別於94年10月1 日11時
    2 分、同年月日時18分，行經沿海3 路46號前南下車道、沿
    海3 路48號前之北上車道，測得超速行駛，依法舉發並無違
    誤」，此有高雄市政府警察局94年12月5 日高市警交三字第
    0940023023號函暨交通違規陳述單及查詢單卷可稽，依上開
    函覆意旨可知原舉發機關於沿海洛46號、48前架設之測速照
    相儀器係分別針對該路段南下車道、北上車道進行取締。異
    議人雖指摘本件2 張違規照片均係在同路段拍照舉發云云，
    惟倘若異議人2 次遭測速照相舉發超速違規之地點均在沿海
    路北上車道，而該2 部照相機係分別架設在沿海路46號及48
    號前僅有一建物之隔，相距不遠，則異議人超速遭拍得之相
    片景物應不會有太大改變，然比對本件異議人超速違規之舉
    發照片2 張，異議人所駕車輛之車體大小大致相符，路樹大
    小卻有差異，背景亦全然不同，因此堪認異議人應曾行駛於
    南下及北上兩個車道，方可能有照片中景物之改變。又異議
    人駕車所行駛之車速為85公里，此為異議人所不爭執，而沿
    海3 路46號與沿海3 路48號僅係隔一個建物距離，亦為異議
    人所自承，若異議人當時僅行駛於沿海三路北上車道，依異
    議人行車之速度斷無可能需花費16分鐘之久才被拍照測得第
    2 次超速違規，此益證異議人於94年10月1 日上午係先行駛
    於南下車道，後迴轉行駛於北上車道無訛，且均違規超速行
    駛才經測速照相儀器拍得本件違規照片。是異議人空言否認
    違規當天曾行駛於沿海三路南下車道，應無可採，則其主張
    於同一地點、同一時間遭裁罰2 次，亦無理由。
(三)綜上所述，異議人上開主張，為無理由。原處分機關據以裁
    處異議人共3,800 元之罰鍰，揆諸前揭法條規定，核無違誤
    ，異議人聲明異議為無理由，應予駁回。
四、據上論斷，應依道路交通案件處理辦法第19條，裁定如主文
    。
中    華    民    國    95    年    5     月    24    日
                        交通法庭  法  官  林書慧
以上正本證明與原本無異。
如不服本裁定，應於送達後5日內，向本院提出抗告狀。
中    華    民    國    95    年    5     月    26    日
                                書記官  鍾錦祥


司法院資訊處製作；財團法人民間司法改革基金會備份。
